臺灣士林地方法院刑事判決
                                    110年度金訴字第333號
公  訴  人  臺灣士林地方檢察署檢察官
被      告  尹律今


選任辯護人  楊佳樺律師（扶助律師）
上列被告因違反洗錢防制法等案件，經檢察官提起公訴（110年
度偵字第9443、12019號），本院判決如下：
    主  文
尹律今幫助犯洗錢防制法第十四條第一項之洗錢罪，處有期徒刑
伍月，併科罰金新臺幣貳萬元，罰金如易服勞役，以新臺幣壹仟
元折算壹日。
    事  實
一、尹律今透過臉書求職廣告，與某真實年籍不詳LINE自稱「林
    芋圻」（下稱「林芋圻」）、「長宏up」（下稱「長宏up」
    ）等成年人聯繫，獲悉其等欲向他人取得提供網路銀行帳戶
    使用，提供者可獲取每月新臺幣（下同）2萬元加計帳戶交
    易金額3％之報酬，其明知金融機構帳戶係個人理財之重要工
    具，為攸關個人財產、信用之表徵，可預見將金融帳戶之網
    路銀行使用者代號、密碼（下稱網路銀行帳戶資料）提供他
    人使用，將可能遭他人自行或轉由不詳人士使用供實行詐欺
    取財犯罪，作為詐欺被害人並指示被害人匯入款項之用，再
    將該犯罪所得轉出，製造金流斷點，以掩飾犯罪所得真正去
    向而逃避檢警追緝，仍基於容任該結果發生亦不違背其本意
    之幫助詐欺取財與幫助洗錢之不確定故意，於民國110年3月
    2日，將其所申設之第一商業銀行帳號000-00000000000號(
    起訴書誤載為「000-0000000000」，業經公訴人當庭更正，
    下稱本件帳戶)之網路銀行帳戶資料，透過LINE傳送予「長
    宏up」，而容任該人及其所屬之詐欺集團作為詐騙不特定人
    匯款之人頭帳戶，以此方式幫助該詐欺集團從事財產犯罪及
    掩飾犯罪所得之去向，嗣該詐欺集團成年人取得上開帳戶之
    網路銀行帳戶資料後，即意圖為自己不法之所有，基於詐欺
    取財之犯意，分別詐騙呂信美、陳文通等人（詐騙方法、時
    間、匯款時地、金額等，均詳如附表所示），致其等均陷於
    錯誤，而依指示匯款至本件帳戶內，該詐欺集團成年人旋即
    將其款項以網路銀行交易方式轉出一空，以此方式掩飾、隱
    匿上開犯罪所得財物之去向及所在。嗣經呂信美、陳文通發
    覺受騙並報警，始循線查獲上情。
二、案經呂信美、陳文通分別訴由雲林縣政府警察局斗六分局、
    臺北市政府警察局內湖分局報請臺灣士林地方檢察署檢察官
    偵查起訴。
    理  由
一、證據能力部分
　　本判決下列所引用被告以外之人於審判外所為之供述證據，
    被告尹律今及其辯護人均同意有證據能力（見本院卷24、31
    9至322頁），本院審酌上開證據資料作成時之情況，尚無違
    法不當及證明力明顯過低之瑕疵，且與本案待證事實間具有
    相當關聯，作為證據充足全案事實之認定，應屬適當，依刑
    事訴訟法第159條之5第1項規定，得為證據。其餘認定本案
    犯罪事實之非供述證據，查無違反法定程序取得之情，依刑
    事訴訟法第158條之4規定反面解釋，亦具證據能力。
二、訊據被告固坦承本件帳戶為其所申設，並將其上開網路銀行
    帳戶資料以LINE傳送予「長宏up」使用等情，惟矢口否認有
    何幫助洗錢及幫助詐欺之犯意，辯稱：我是在網路找工作被
    騙，我有詢問「林芋圻」、「長宏up」他們的公司名稱地址
    電話，我沒有幫助詐欺及幫助洗錢之犯意云云（見本院卷第
    22、324頁）；其選任辯護人為其辯稱：被告係遭詐欺集團
    詐欺，才會將上開帳戶之網路銀行帳戶資料提供給對方；被
    告有憂鬱症，腦部長期退化，判斷力較一般人低落，應有刑
    法第19條規定之適用；被告另於110年1月23日被騙去代領包
    裹，該案協助偵辦之員警賴則綱事後曾以LINE向其安慰「你
    不是都有提供對話紀錄給警方」、「證明你只是打工被人叫
    去拿包裹而已」、「我看過蠻多不起訴的案例」、「你應該
    還好啦  有些人是專門去領包裹賺錢的」、「那才是真的在
    做詐騙的」等訊息，故該次警詢經驗尚無法使被告形成提供
    個人證件資料等行為將淪為犯罪工具之警覺性云云（見本院
    卷第29至32、327至328頁）。經查：
　㈠被告於110年3月2日以LINE傳送上開網路銀行帳戶資料予「長
    宏up」使用，嗣告訴人呂信美、陳文通均因遭詐騙而匯款至
    本件帳戶內，並旋遭以網路銀行交易轉出方式轉出一空等情
    ，為被告所不爭執，並有呂信美（見110年度偵字第9443號
    卷，下稱偵9443卷，第17至20頁）、陳文通（見110年度偵
    字第12019號卷，下稱偵12019卷第21至23頁）於警詢之證述
    ，及呂信美之彰化銀行匯款回條聯（見偵9443卷第23頁）、
    陳文通之手機內訊息擷圖翻拍照片、台北富邦銀行匯款委託
    書（證明聯）/取款憑條、台北富邦銀行雙園分行存摺封面
    及內頁影本（見偵12019卷第47至53頁）、本件帳戶開戶及
    交易明細資料（見偵12019卷第27至31頁）、被告與「林芋
    圻」、「長宏up」等人間LINE對話內容擷圖照片（見偵9443
    卷第138至156頁）在卷可稽，此部分事實，首堪認定。
(二)按刑法上故意，分直接故意（確定故意）與間接故意（不確
    定故意），行為人對於構成犯罪之事實，明知並有意使其發
    生者，為直接故意；行為人對於構成犯罪事實，預見其發生
    而其發生並不違背其本意者，為間接故意。又間接故意與有
    認識過失之區別，在於二者對構成犯罪事實，雖均預見其能
    發生，但前者對其發生，並不違背其本意，後者則確信其不
    發生。又金融機構帳戶，事關個人財產權益之保障，個人金
    融帳戶之網路銀行使用者代號及密碼具專屬性及私密性，多
    僅本人始能使用，縱偶有特殊情況須將自己帳戶之網路銀行
    帳戶資料告知他人者，亦必與該收受之人具相當信賴關係，
    並確實瞭解其用途，並無任意交付與他人使用之理，且我國
    金融機構眾多，一般人均可自由申請網路銀行帳戶使用，是
    依一般人之社會生活經驗，如係來源正當之款項，大可自行
    申辦網路銀行帳戶使用，若不自行申請網路銀行帳戶使用，
    反而支付代價取得他人之網路銀行帳戶使用，就該網路銀行
    帳戶內款項可能係詐欺所得等不法來源，當有合理之預期。
    況詐欺集團利用人頭帳戶取得詐騙贓款及洗錢，業經報章媒
    體多所披露，並屢經政府及新聞為反詐騙之宣導，是一般具
    有通常智識之人，應均可知支付對價向他人取得網路銀行帳
    戶使用者，多係藉此取得及掩飾不法犯罪所得。從而，倘若
    行為人將自己網路銀行帳戶資訊告知他人供其使用，對於他
    人使用帳戶之原因，客觀情狀上已與社會常情不符，行為人
    又未確實查證之情況下，主觀上已然預見自己帳戶可能成為
    犯罪者遂行犯罪之工具，於此情形下，仍同意他人使用其網
    路銀行帳戶取得及轉出來源不明之款項，在法律評價上，其
    主觀心態即與默認犯罪結果發生無異，而屬「間接故意」（
    即「不確定故意」）。觀諸被告與「林芋圻」、「長宏up」
    在LINE上對話內容，於被告詢問工作內容後，「林芋圻」、
    「長宏up」回覆為「招募平臺操盤手」、「交易所帳號兼職
    」（偵9443號卷第37、45頁），工作內容為提供網路銀行帳
    戶給對方使用，即可獲取每月取2萬元加當日帳戶交易金額3
    ％之薪資報酬，被告見此等工作內容後曾回稱「我一直很害
    怕成為人頭帳戶耶」、「我是有被詐騙集團騙光所有積蓄的
    人，會害怕你能瞭解嗎？」、「我不會變成詐騙犯或人頭戶
    ？」、「你們會利用我的帳戶洗錢？」、「還是不清楚是在
    做什麼呀！我是安全的嗎？」、「總是會怕」、「詐騙集團
    太多了」、「光這樣聯絡  又聯絡不到  我現在心生恐懼了
    耶  你們沒有任何我可以實質可以聯絡的方式  到時候不見
      我怎麼辦  電話號碼也沒有  公司地址也沒有 」、「我
    是不是人頭戶？」、「會不會有刑責？」等情，有被告與「
    林芋圻」、「長宏up」間案發前LINE對話內容擷圖照片附卷
    可查（見偵9443卷第39、41、42、44、145、146頁），是依
    上開內容，「林芋圻」、「長宏up」所稱工作內容僅單純提
    供網路銀行帳戶供其使用，即可每月獲取2萬元固定薪資及
    帳戶交易金額3％之酬勞，然現今社會申辦網路銀行帳戶並非
    難事，倘若係合法正常使用，自可於網路上向各金融單位申
    設，且僅需最低存款門檻即可，無須支付任何費用，何須以
    此非低之對價取得他人之網路銀行帳戶使用，顯然該取用網
    路銀行帳戶之目的係從事不法活動甚明，且近來詐欺集團猖
    獗，被告就此部分亦應知之甚詳；被告為賺取酬勞而率將本
    件帳戶之網路銀行帳戶資料提供予他人使用，依常理而言，
    該他人若無其他可能之不法用途，斷不會捨成本低廉之自行
    開戶而給予提供帳戶者較高價酬勞之方式以取得網路銀行帳
    戶，而由被告與「林芋圻」、「長宏up」之對話間可知，被
    告已多次懷疑是否遭詐騙，顯見被告對於新聞、媒體所報載
    詐欺集團會以各種方式收集帳戶用以為詐欺犯行等情甚為清
    楚。被告在完全不了解對方真實姓名、年籍，與對方素不相
    識未曾謀面，且未為任何查證之情況下，僅為貪圖提供帳戶
    即可獲取薪資報酬之利益，率爾將本件帳戶之網路銀行帳戶
    資料提供對方使用，是縱無證據證明被告明知該人之犯罪態
    樣係以該帳戶供詐欺之用，惟其顯具縱有人以本件帳戶實施
    詐欺犯罪亦不違背其幫助詐欺之本意甚明。且查被告行為時
    為51歲之成年人，教育程度為高中畢業，並自陳之前做過保
    母工作10年（見本院卷第326頁），堪認被告具有相當學歷
    智識，且有相當社會工作之歷練，自被告與「林芋圻」、「
    長宏up」之前揭對話，亦可知被告並非毫無戒心之人，足認
    被告乃具有一般之認知能力，其正當工作之薪資、工時，與
    其交付網路銀行帳戶資料所付出之勞力與所獲得之報酬間，
    有極大之落差，衡諸現今社會工作競爭激烈，竟有不需勞動
    只需將網路銀行帳戶資交給對方使用，即可獲取高額報酬之
    工作，已難認合於情理，益徵被告於交付上開網路銀行帳戶
    前，雖已預見「林芋圻」、「長宏up」可能是在取得本件帳
    戶後從事財產犯罪使用，然被告本於貪圖可能獲取高額報酬
    之動機，仍將本件帳戶之網路銀行帳戶資料提供予毫不相識
    之人使用，容任他人以其交付之帳戶供為不法用途。復核被
    告於110年3月2日提供上開網路銀行帳戶資料前，帳戶餘額
    為28元（見偵9443號卷第34頁），可見被告認自己並無損失
    之虞，即罔顧其他潛在被害人遭詐欺集團持該帳戶實行財產
    犯罪因而失財之高度風險，於毫不在意所應徵之公司成員實
    際從事何種活動等重要資訊之心態下，恣意將具有專屬性之
    網路銀行帳戶資料傳送予素未謀面之人使用，容任他人以其
    交付之帳戶供作不法使用，主觀上存有幫助詐欺之不確定故
    意，至為明確。
(三)再按特定犯罪之正犯實行特定犯罪後，為掩飾、隱匿其犯罪
    所得財物之去向及所在，而令被害人將款項轉入其所持有、
    使用之他人金融帳戶，並由該特定犯罪正犯前往提領其犯罪
    所得款項得手，因已造成金流斷點，該當掩飾、隱匿之要件
    ，該特定犯罪正犯自成立一般洗錢罪之正犯。如提供帳戶之
    行為人主觀上認識該帳戶可能作為對方收受、轉出特定犯罪
    所得使用，對方轉出後會產生遮斷金流以逃避國家追訴、處
    罰之效果，仍基於幫助之犯意，提供該帳戶，以利洗錢之實
    行，應論以一般洗錢罪之幫助犯。查，本件詐欺集團成年人
    取得被告所提供上開網路銀行帳戶後，對呂信美、謝文通施
    以詐術，令其等陷於錯誤後，依指示將款項匯至本件帳戶內
    ，再由集團成員以網路銀行轉出之交易方式，將詐欺款項轉
    出，取得詐欺之犯罪所得，客觀上顯已製造金流斷點，使詐
    欺集團得以藉此掩飾、隱匿詐欺犯罪所得之去向，藉此逃避
    司法追訴、處罰，應成立洗錢罪。被告對於提供本件帳戶之
    網路銀行帳戶資料，可能被利用為詐欺取財之犯罪工具，有
    所預見，主觀上並知悉金融機構帳戶網路銀行使用者代號及
    密碼功能即在以網路銀行轉出帳戶內金錢使用，對於本件帳
    戶可能作為對方收受、轉出特定犯罪所得，並藉由本件帳戶
    製造金流斷點，規避司法偵查，當同可預見，然卻仍提供本
    件帳戶之網路銀行帳戶資料，使詐欺成員得用以網路銀行轉
    出交易方式轉出詐欺所得款項而製造金流斷點，隱匿、掩飾
    犯罪所得去向，其有容任幫助洗錢之不確定故意，亦堪認定
    。
(四)被告及辯護人雖辯稱被告係因求職被騙，並以前詞置辯，然
    查：
　⒈行為人提供帳戶供不明人士使用時，創造了其他個人或超個
    人法益遭受侵害可能性，對於社會造成了相當的風險。是以
    ，行為人必須控制該風險，以防止其他個人或超個人法益遭
    受侵害之結果發生。例如行為人抗辯因求職而提供帳戶時，
    其是否確認該公司合法？工作內容究竟為何？當對方要求求
    職者提供個人帳戶，甚而匯款進入該帳戶內時，有無深究必
    須提供帳戶、供其匯款之原因？有無認真去瞭解究竟提供帳
    戶、配合提款後之具體危險為何？此等也呼應了在刑法故意
    理論中的「認真說」與「具體危險說」，在該案例中，均可
    作為認定行為人是否確有故意之「意欲」 要素的判斷依據
    。倘若行為人對於上開問題及可能風險均未予理會，依刑法
    故意理論之「漠然說」之觀點，行為人主觀上即該當故意。
    而基於上述之論點，縱使詐欺集團是以「求職」之詐術來使
    用行為人之帳戶並要求行為人提款，在此層面看來，帳戶之
    所有人固然具詐欺犯罪「被害人性質」，然亦無解於帳戶所
    有人讓帳戶供不詳人士使用及匯款，因而有成立幫助詐欺取
    財及幫助洗錢刑責之可能。換言之，求職者在面對工作內容
    不明、僅單純提供帳戶使用即可獲取優渥報酬之狀況 ，應
    可預見事有蹊蹺，而須以認真、謹慎態度面對此等行為 ，
    否則將造成具體風險及法益侵害之可能性，倘若行為人竟 
    仍漠不關心、隨意提供帳戶予他人匯款轉帳，其主觀上已難
    謂無「故意」可言。
  ⒉就本案而言，被告稱係經臉書求職廣告，而與LINE自稱「林
    芋圻」、「長宏up」等人聯繫，顯見被告與「林芋圻」、「
    長宏up」等人間並無何信任基礎，其如何能夠確信該臉書求
    職廣告確為合法工作？又被告於偵查中供承：「（問：工作
    內容為何？）我單純提供帳戶，其他不用做」、「（問：依
    據簡訊，你是否表示害怕成為人頭帳戶？）是，我會怕」、
    「（問：你為何會害怕成為人頭帳戶？）因為網路上被詐騙
    的很多」、「（問：所以你有想到你提供帳戶會被當作非法
    使用？）是」（見偵9443號卷第107頁），復於本院審理時
    供承：「是因為我沒有錢，我算是在找工作，他給我工作做
    ，我給他這個帳戶，然後他每個月給我3萬元」、「（問：
    你有見過面嗎？）沒有」、「（問：你跟他認識嗎？）Line
    而已」、「（問：跟他熟嗎？）不熟」、「（問：之前都不
    認識嗎？）對」、「（問：既然都不認識，對方說一個月要
    給你3 萬元，你就相信了嗎？）或許我非常需要賺錢，完全
    沒想那麼多」等語（見本院卷第324至325頁），則被告經此
    等來源不明之臉書求職廣告而以LINE與「林芋圻」、「長宏
    up」等人聯繫後，既未與對方見面確認身分，復未親自前往
    應徵公司或其他任何查證之舉，即輕率配合對方，將本件帳
    戶之網路銀行帳戶資料交付給對方，顯見被告並未以認真、
    謹慎態度面對，實已難認其主觀上有何確信對方非詐欺集團
    之合理依據。被告雖又辯稱其有向對方詢問公司地址及電話
    云云，然依被告與「林芋圻」、「長宏up」間LINE對話擷圖
    內容，被告雖曾要求其等提供公司名稱、地址、電話等資料
    ，惟其並未等待「林芋圻」、「長宏up」等人提供上開資料
    ，即已輕率將本件帳戶之網路銀行帳戶資料傳送給「長宏up
    」，此有被告110年3月2日傳送網路銀行使用者代號及密碼
    「長宏up」之LINE對話紀錄擷圖及「長宏up」110年3月4日
    回覆其公司地址電話之LUNE對話擷圖照片可按（見偵9443號
    卷第47、49頁），而被告嗣獲取上開公司地址及電話資料後
    ，亦無任何前往該址、撥打電話或任何查證之具體作為，則
    被告及辯護人所辯，被告已善盡查證義務，無幫助詐欺、幫
    助洗錢之犯意云云，實無可採。
　⒊辯護人雖提出賴則綱員警所傳送之簡訊，並聲請賴則綱到庭
    為證，惟依賴則綱與被告間之LINE對話紀錄可知(見本院卷
    第71頁)，賴則綱僅係針對被告詢問「好心幫忙領包裹」乙
    事回覆，與本案提供帳戶實屬二事，且據賴則綱於本院審理
    時所證：「我的意思是以前辦過這種案件是不起訴的，因為
    他們有提供對話，可能後續有溯源溯到上游，就是實際做詐
    騙或是人頭帳戶的狀況，有些都是不起訴的，我絕對沒有說
    被告不會被起訴，我過程中希望他有給疑似被騙的紀錄，讓
    檢方作參考資料，我的目的是這樣，不是保證被告不起訴」
    、「有謀利的意圖就會起訴」等語(見本院卷第316至317頁)
    ，並對照賴則綱回覆被告之LINE擷圖內容（見本院卷第71頁
    ），可見賴則綱當時係向被告表示若係有酬，可能會構成詐
    騙行為而遭起訴，而依被告提供本件帳戶之行為，確係有酬
    ，則被告經賴則綱之說明，反更應知悉其提供本件帳戶予「
    林芋圻」、「長宏up」等人使用確有可能用作詐騙他人及洗
    錢工具甚明，辯護人前開所辯，亦無可採。
　⒋辯護人雖再以被告罹患憂鬱症，判斷力較一般人低落，應有
    刑法第19條規定之適用云云（見本院卷第29至32、327至328
    頁）。然被告雖提出第一類身心障礙證明及振興醫療財團法
    人振興醫院110年10月19日診斷證明書（見本院卷第33、49
    頁），並經本院調取其於國防醫學院三軍總醫院、振興醫療
    財團法人振興醫院病歷（見本院卷第81至275頁），固足認
    被告確有長期罹患憂鬱症之精神病症。然依被告於案發當時
    ，其與「林芋圻」、「長宏up」間之LINE對話擷圖內容，被
    告曾回覆表示「我一直很害怕成為人頭帳戶耶」、「我是有
    被詐騙集團騙光所有積蓄的人，會害怕你能瞭解嗎？」、「
    我不會變成詐騙犯或人頭戶？」、「你們會利用我的帳戶洗
    錢？」、「還是不清楚是在做什麼呀！我是安全的嗎？」、
    「總是會怕」、「詐騙集團太多了」、「光這樣聯絡  又聯
    絡不到  我現在心生恐懼了耶  你們沒有任何我可以實質可
    以聯絡的方式  到時候不見  我怎麼辦  電話號碼也沒有  
    公司地址也沒有 」、「我是不是人頭戶？」、「會不會有
    刑責？」等語可知，被告已多次懷疑是否遭詐騙，並質疑其
    提供本件帳戶有遭用做人頭帳戶而涉及刑責之可能，有被告
    與「林芋圻」、「長宏up」案發前LINE對話內容擷圖照片附
    卷可查（見偵9443卷第39、41、42、44、145、146頁），已
    足見被告於行為當時並無無法判斷上開行為可能涉及不法或
    其判斷能力較一般人顯著降低之情形。且被告於110年4月23
    日、24日警詢及110年7月21日偵訊時，對於其交付帳戶之事
    件始末過程，均能仔細陳述，並以伊也怕是人頭帳戶，已盡
    查證義務，故伊也是被害人等藉詞辯駁（見偵12019號卷第1
    9頁、偵9443號卷第14、107頁），並無何因罹有精神疾病以
    致邏輯不通、詞不達意、意識不清、無法理解提問、不能完
    整陳述或判斷力有何欠缺之情；而被告於本院110年11月30
    日審理時，除具體說明其交付本件帳戶之過程（見本院卷第
    324頁），並再坦稱：「（問：既然都不認識，對方說一個
    月要給你3 萬元，你就相信了嗎？）或許我非常需要賺錢，
    完全沒想那麼多」等語（見本院卷第325頁），足認被告係
    因貪圖提供帳戶即可獲取薪資報酬之利益，率爾將網路銀行
    帳戶資料提供對方使用，並無因憂鬱症之精神疾病，以致影
    響其辨識能力之情形至明，當無刑法第19條減刑事由存在之
    情形。至辯護人聲請將被告送精神鑑定及心理衡鑑以確認有
    無符合刑法第19條減刑規定乙節（見本院卷第31頁），本院
    認無再予調查之必要，併此敘明。
(五)綜上所述，被告前揭所辯僅係事後卸責之詞，不足採信。本
    案事證明確，被告犯行堪以認定，應依法論科。
三、論罪科刑
(一)按刑法上之幫助犯，係對於犯罪與正犯有共同之認識，而以
    幫助之意思，對於正犯資以助力，未參與實施犯罪構成要件
    之行為者而言。被告提供本件帳戶予他人使用，係使詐欺集
    團向呂信美、謝文通詐騙財物後，得以使用該帳戶為匯款工
    具，進而取得款項以隱匿、掩飾犯罪所得去向，尚非實施詐
    欺取財、洗錢之構成要件行為，此外，查無證據證明被告有
    參與詐欺取財、洗錢犯行之構成要件行為，堪認被告所為，
    係參與詐欺取財、洗錢構成要件以外之行為，僅對遂行詐欺
    取財、洗錢犯行資以助力，為幫助犯。核被告所為，係犯刑
    法第30條第1項前段、第339條第1項之幫助詐欺取財罪及刑
    法第30條第1項前段、洗錢防制法第14條第1項之幫助洗錢罪
    。被告以一提供帳戶行為，幫助他人向呂信美、謝文通詐騙
    ，為想像競合犯，應從一重處斷；又被告以一幫助行為同時
    犯幫助詐欺取財罪與幫助一般洗錢罪，亦為想像競合犯，應
    依刑法第55條規定，從一重以幫助一般洗錢罪處斷。被告係
    對正犯資以助力而未參與犯罪行為之實行，為幫助犯，爰依
    刑法第30條第2項規定減輕其刑。又被告並未於偵查或審判
    中自白洗錢犯罪，無從依洗錢防制法第16條第2項規定遞減
    其刑。
(二)爰審酌被告明知現今社會詐騙風氣橫行，竟為圖不勞而獲，
    輕率提供本件帳戶供不詳詐欺集團成員使用，造成呂信美、
    謝文通所受財產損失甚鉅，不僅影響社會交易安全秩序，亦
    增加告訴人等尋求救濟之困難，並使犯罪之追查趨於複雜，
    助長詐欺犯罪風氣之猖獗，實屬不該，惟念及被告犯後有意
    願賠償告訴人，然因經濟狀況不佳，僅先當庭給付2萬元予
    呂信美作為部分之賠償金，雙方因賠償金額差距過大而未成
    立和解，有本院準備程序筆錄、收據在卷可按（見本院卷第
    26、51頁），謝文通之部分，則因謝文通其經傳喚未到而無
    從洽談和解，並參酌被告於本院自承為高中畢業之智識程度
    ，現從事貿易公司行政打工之工作，每月薪資6千元，與丈
    夫、2名子女同住等家庭、生活、經濟狀況（見本院卷第326
    頁），及被告長期患有重鬱症，且領有中度身心障礙手冊等
    一切情狀，量處如主文所示之刑，併就罰金部分併諭知如易
    服勞役之折算標準。
四、沒收部分
　　被告所犯既非洗錢防制法第14條第1項一般洗錢罪之正犯，
    自無洗錢防制法第18條第1項沒收規定之適用。又卷內查無
    積極證據足認被告有因本案犯行而實際獲得任何利益或報酬
    ，自無庸宣告沒收其犯罪所得，併此敘明。
據上論斷，應依刑事訴訟法第299條第1項前段，洗錢防制法第14
條第1項，刑法第11條前段、第30條第1項前段、第2項、第339條
第1項、第55條、第42條第3項前段，刑法施行法第1條之1第1項
，判決如主文。
本案經檢察官蔡東利提起公訴，檢察官周禹境到庭執行職務。
中　　華　　民　　國　 110　　年　　12　　月　　28　　日
                  刑事第八庭審判長法  官  蔡守訓
                                  法  官  黃依晴
                                  法  官  蘇琬能
以上正本證明與原本無異。
如不服本判決應於收受送達後20日內向本院提出上訴書狀，並應
敘述具體理由；其未敘述上訴理由者，應於上訴期間屆滿後20日
內向本院補提理由書（須按他造當事人之人數附繕本），切勿逕
送上級法院。
若因疫情而遲誤不變期間，得向法院聲請回復原狀。 
                                   書記官 羅以佳　　　
中　　華　　民　　國　　110 　年　　12　　月　　28　　日
附錄本案論罪科刑法條全文：
洗錢防制法第2條
本法所稱洗錢，指下列行為：
一、意圖掩飾或隱匿特定犯罪所得來源，或使他人逃避刑事追訴
    ，而移轉或變更特定犯罪所得。
二、掩飾或隱匿特定犯罪所得之本質、來源、去向、所在、所有
    權、處分權或其他權益者。
三、收受、持有或使用他人之特定犯罪所得。
洗錢防制法第14條：
有第二條各款所列洗錢行為者，處七年以下有期徒刑，併科新臺
幣五百萬元以下罰金。
前項之未遂犯罰之。
前二項情形，不得科以超過其特定犯罪所定最重本刑之刑。

中華民國刑法第339條：
意圖為自己或第三人不法之所有，以詐術使人將本人或第三人之
物交付者，處五年以下有期徒刑、拘役或科或併科五十萬元以下
罰金。
以前項方法得財產上不法之利益或使第三人得之者，亦同。
前二項之未遂犯罰之。

附表：
編號 告訴人 詐欺集團詐騙時間、方式及告訴人匯款時、地、金額 1 呂信美 詐欺集團成年人於110年3月15日11時許，致電呂信美，佯為其小女兒，訛稱其因購屋款項不足需要借款云云，致其陷於錯誤，而於翌日11時55分，至高雄市○○區○○路00號彰化銀行以臨櫃方式匯款76萬元至被告上開帳戶內。 2 謝文通 詐欺集團成年人於110年3月14日15時47分許，以LINE向謝文通佯稱為其友人且急需用錢周轉云云，致其陷於錯誤，而於1翌日15時38分，至台北富邦銀行桂林分行以臨櫃方式匯款52萬元至被告上開帳戶。